---
title: "Análise de ligação e de QTL de uma população de linhagens endogâmicas recombinantes (RIL) originada de uma nested-association mapping (NAM) de milho"
author:  Helio de Souza Junior ^[Federal Universidade Federal de Viçosa, helio.d.junior@ufv.br]
date: '2022-06-14'
output: html_document
editor_options: 
  chunk_output_type: console
---

```{r setup, include=FALSE}
knitr::opts_chunk$set(echo = TRUE, cache = TRUE, cache.lazy = FALSE, warning = FALSE)
```

Este projeto foi proposto na disciplina FIT 678 - Análise de dados genéticos no melhoramento de plantas da UFV, ministrada pelo Prof. Guilherme da Silva Pereira. 


O propósito desse projeto foi realizar análises de ligação e de QTL em um conjunto de dados reais. O objetivo é realizar uma Análise de ligação I: segregação de marcadores, cálculo da fração de recombinação dois-pontos, e formação dos grupos de ligação; Análise de ligação II: ordenação dos marcadores; Análise de QTL I: análise de marcas individuais; Análise de QTL II: mapeamento por intervalo;  Análise de QTL III: mapeamento por intervalo composto e Análise de QTL IV: mapeamento por múltiplos intervalos.


## DADOS DO MILHO 
Trata de uma população  RIL com 1142 marcadores em 194 indivíduos e foram avaliados ? fenótipos que consistem na característica da altura da planta.

```{r}
library(readr)
population_Z001 <- read_csv("population_Z001.csv")
dim(population_Z001)
View(population_Z001)
```


```{r}
pheno <- population_Z001[, 1142:ncol(population_Z001)]
colnames(pheno)
geno <- population_Z001[,-c(1, 1142:ncol(population_Z001))]
dim(geno)
```


```{r}
geno[geno == 0] <- "A"
geno[geno == 1] <- "-"
geno[geno == 2] <- "B"
geno[is.na(geno)] <- "-"
geno[1:10,1:10]
```


```{r}
write.table("data type riself", file = "population_Z001.raw", row.names = FALSE, col.names = FALSE, quote = FALSE)
write.table(paste(c(nrow(geno), ncol(geno), ncol(pheno)), collapse = " "), file = "population_Z001.raw", row.names = FALSE, col.names = FALSE, quote = FALSE, append = TRUE)
for(m in 1:ncol(geno)) {
  write.table(paste(paste0("*", colnames(geno)[m]), paste(geno[,m], collapse = " "), collapse = "\n", sep = " "), file = "population_Z001.raw", row.names=FALSE, col.names=FALSE, quote = FALSE, append=TRUE)
}
for(p in 1:ncol(pheno)) {
  write.table(paste(paste0("*", colnames(pheno)[p]), paste(pheno[,p], collapse = " "), collapse = "\n", sep = " "), file = "population_Z001.raw", row.names=FALSE, col.names=FALSE, quote = FALSE, append=TRUE)
}
```


Ordenação de marcadores com R/onemap
Carregando o pacote onemap:

```{r}
install.packages("onemap")
library(onemap)
```


carregando o conjunto de dados formatados usando a read_mapmaker()função:
```{r}
population_Z001 <- read_mapmaker("population_Z001.raw")
```







